【裁判字號】    98,易,3414
【裁判日期】    981231
【裁判案由】    竊盜
【裁判全文】
臺灣臺北地方法院刑事判決              98年度易字第3289號
公  訴  人  臺灣臺北地方法院檢察署檢察官
被      告  甲○○
上列被告因竊盜案件，經檢察官提起公訴（98年度偵緝字第2418
號）及追加起訴（98年度偵字第26770號），本院判決如下：
    主      文
甲○○踰越牆垣毀壞門扇竊盜，累犯，處有期徒刑壹年；又攜帶
兇器踰越安全設備竊盜，累犯，處有期徒刑捌月。應執行有期徒
刑壹年肆月。
    事實及理由
一、犯罪事實：
    甲○○前於民國95年間，因竊盜案件，經臺灣板橋地方法院
    於95年12月28日以95年度簡字第7725號判處有期徒刑4 月，
    如易科罰金，以銀元300 元折算1 日，於96年7 月19日執行
    完畢出監。甲○○竟不知悔改，意圖為自己不法之所有，分
    別於下列時間，再為竊盜行為：
(一)、於98年3 月20日下午1 時30分許，前往臺北市中正區○○○
    路○ 段4 巷14號王黃璧華住宅外，踰越該住宅外圍牆進入該
    宅（侵入住宅部分，未據告訴），以徒手搖晃、腳踹之方式
    ，將鑲在該住宅大門（木門）之門鎖破壞後（毀損部分，未
    據告訴），進入該住宅內大肆搜括，竊取玉鐲3 只、藍寶石
    戒指1 只、鑽戒2 只、翡翠戒指1 只、珍珠戒指1 只、玉戒
    指1 只、祖母綠戒指1 只、紅寶戒指1 只、白金戒指2 只、
    白金及白Ｋ金項鍊各1 條、金手鍊1 條、珍珠墬子1 只、翡
    翠墜子1 只、泰國鑽白金墜子1 只、紀念珍珠別針3 只、碎
    鑽別針1 只、清朝古幣6 枚、50元銀元硬幣共50枚、勞力士
    手錶1 只、藍寶石領夾1 只、金框時鐘1 個、人蔘2 盒、威
    士忌洋酒4 瓶、零錢撲滿1 個（內有新臺幣【下同】2,500
    元）等財物，得手後，逃離現場。
(二)、於98年7 月29日下午1 時，攜帶客觀上足對他人生命、身體
    、安全構成威脅，足供兇器使用之鐵撬1 把，至臺北縣新店
    市○○路○ 段171 巷10號乙○○住宅，持上開鐵撬，將該住
    宅牆壁上屬於安全設備之冷氣孔上冷氣機卸下，踰越該冷氣
    孔攀爬進入該宅（侵入住宅部分，未據告訴），竊取17吋液
    晶螢幕1 臺、零錢撲滿1 個（內有2,000 元）等財物，得手
    後，逃逸現場。
    嗣經王黃璧華、乙○○返家後報警循線查獲。
二、認定犯罪事實所憑證據及理由
(一)、程序部分
１、按「於第一審辯論終結前，得就與本案相牽連之犯罪或本罪
    之誣告罪，追加起訴。追加起訴，得於審判期日以言詞為之
    。」刑事訴訟法第265 條定有明文。檢察官於本院98年度易
    字第3289號辯論終結前，追加同一被告甲○○竊盜之犯行（
    追加起訴案號：98年度偵字第26770 號），而本院以98年度
    易字第3414號受理，則揆諸前開規定，自得將兩案合併審理
    、判決，核先敘明。
２、被告以外之人於審判外之陳述雖不符刑事訴訟法第159 條之
    1 至之4 等4 條之規定，而經當事人於審判程式同意作為證
    據，法院審酌該言詞陳述或書面陳述作成時之情況，認為適
    當者，亦得為證據；當事人、代理人或辯護人於法院調查證
    據時，知有刑事訴訟法第159 條第1 項不得為證據之情形，
    而未於言詞辯論終結前聲明異議者，視為有前項之同意，同
    法第159 條之5 定有明文。其立法意旨在於傳聞證據未經當
    事人之反對詰問予以核實，原則上先予排除。惟若當事人已
    放棄反對詰問權，於審判程序中表明同意該等傳聞證據可作
    為證據；或於言詞辯論終結前未聲明異議，基於尊重當事人
    對傳聞證據之處分權，及證據資料愈豐富，愈有助於真實發
    見之理念，且強化言詞辯論主義，使訴訟程序得以順暢進行
    ，上開傳聞證據亦均具有證據能力。本案被告於本院審理程
    序時就檢察官所提之證據，均同意作為證據，本院審酌該等
    文書作成之形式，尚無瑕疵、並與待證事實具有關聯性等情
    況，認為適當，應認得為證據，揆諸前開說明，就本案所引
    用之供述書面證據均具有證據能力。
(二)、實體部分
    上開犯罪事實，業經被告於警詢、偵查及本院審理時坦白承
    認，核與被害人王黃壁華、乙○○於警詢時指述相符，並有
    內政部警政署刑事警察局98年4 月3 日刑紋字第0980043698
    號、98年9 月8 日刑紋字第0980118492號鑑驗書、監視器畫
    面翻拍照片3 張、被害人王黃壁華上開住宅現場採證照片66
    張、被害人乙○○前揭住處現場採證照片22張及臺北市政府
    警察局中正第二分局刑案現場勘察報告在卷可徵，足認被告
    之自白，核與事實相符，應可採信。從而，本案事證明確，
    被告2 人犯行堪以認定，應予依法論科。
三、論罪科刑之理由
(一)、「毀壞門鎖行竊，自應論以刑法第321 條第1 項第2 款之毀
    壞安全設備竊盜罪，但此處所謂門鎖，係指附加於門上之鎖
    而言，至於毀壞構成門之一部之鎖( 如司畢靈鎖) ，則應認
    為毀壞門扇之加重竊盜罪。」最高法院74年度臺上字第243
    號判決要旨可參。又「刑法第321 條第1 項第2 款係規定：
    『毀越門扇、牆垣或其他安全設備』，亦即其所謂『安全設
    備』係指建築物及防衛建築物而設之安全設備而言，是某甲
    所毀者既非建築物或防衛建築物之安全設備，自不得加以擴
    張解釋，應認毀壞保衣櫥上之鐵( 銅) 鎖之行為，僅成立普
    通竊盜罪。」（最高法院55年度臺上字第547 號判例要旨及
    司法院（72）廳刑一字第177 號函文要旨可參）。本案被告
    以徒手搖晃、腳踹之方式，將鑲在該住宅大門（木門）之門
    鎖破壞後為行竊，就此部分，自屬毀壞門扇。又其雖將被害
    人王黃璧華家中之櫥櫃鎖予以破壞，而行竊置內物品等情，
    有現場照片可參（參98年度偵字第11020 號卷第58頁、第62
    頁），參酌前開意旨，就此部分應未構成毀損安全設備。則
    核被告就犯罪事實一所為，係犯刑法第321 條第1 項第2款
    踰越牆垣毀壞門扇之加重竊盜罪。
(二)、按「刑法第321 條第1 項第3 款之攜帶兇器竊盜罪，係以行
    為人攜帶兇器竊盜為其加重條件，此所謂兇器，其種類並無
    限制，凡客觀上足對人之生命、身體、安全構成威脅，具有
    危險性之兇器均屬之，且祇須行竊時攜帶此種具有危險性之
    兇器為已足，並不以攜帶之初有行兇之意圖為必要。」最高
    法院79年臺上字第5253號判例意旨可參。被告行竊被害人乙
    ○○前揭住處所持之鐵撬1 把，為鐵製、兩端尖銳等情，有
    現場採證照片1 張在卷可考（參98年度偵字第26770 號卷第
    50頁），可見上開鐵撬1 把客觀上足對他人生命、身體、安
    全構成威脅，當屬兇器無疑。被告於本院審理時一度辯稱攜
    帶該把鐵撬之時，並無傷人意思云云，與前述意旨不符，難
    為採信。檢察官就被告持之前往被害人乙○○行竊部分，漏
    論被告攜帶兇器竊盜，應予補充。再查，所謂安全設備，係
    指依社會通常觀念足認為防盜之設備而言。本案被告告持上
    開鐵撬1 把，將該住宅牆壁上屬於安全設備之冷氣孔上冷氣
    機卸下，踰越該冷氣機預留孔而爬入其內行竊物品，為被告
    於本院審理時供認屬實，且有現場照片足憑（98年度偵字第
    26770 號卷第50頁、第51頁）。因該裝有冷氣機之冷氣孔，
    依照社會通常觀念足認為防盜之設備，因此，被告就此部分
    犯行，亦應認有踰越安全設備。則核被告就犯罪事實(二)所為
    ，係犯刑法第321 條第1 項第2 款、第3 款之攜帶兇器踰越
    安全設備加重竊盜罪。
(三)、被告上開犯罪事實欄(一)及(二)所示犯行，犯意各別，行為互殊
    ，應予分論併罰。
(四)、被告前於95年間，因竊盜案件，經臺灣板橋地方法院於95年
    12月28日以95年度簡字第7725號判處有期徒刑4 月，如易科
    罰金，以銀元300 元折算1 日，於96年7 月19日執行完畢出
    監，有臺灣高等法院被告前案紀錄表1 份在卷可按，被告受
    有期徒刑執行完畢，5 年內再犯本案2 件最重本刑為有期徒
    刑以上之罪，均為累犯，皆應依刑法第47條第1 項規定加重
    其刑。
(五)、審酌被告有上述所載前科，另有多筆竊盜案件仍在法院審理
    中，有臺灣高等法院被告前案紀錄表1 份在卷可考，素行不
    佳，於前犯竊盜案件後仍再犯本案2 次竊盜犯行，顯然皆缺
    乏自食其力賺取金錢並尊重他人財產權之觀念，再者，被告
    以侵入住宅大肆搜括屋內財物之方式行竊，非只侵害被害人
    之財產，更妨礙被害人居住安全及隱私權，危及社會大眾居
    住安全，難以輕縱，兼衡被告於本院審理時尚知供認犯罪，
    略見一絲悔意，並當庭向被害人王黃壁華表示願意賠償，及
    被告智識、家庭、經濟狀況、所竊物品價值等一切情狀，各
    量處如主文所示之刑，並分別定其應執行之刑如主文所示。
    被告請求從輕量刑云云，未顧及自身侵入被害人之住宅後，
    均將之大肆翻箱倒櫃，造成被害人難以言諭之損失，自無從
    輕縱，被告之請求，自不為本院所採。
(六)、被告持以行竊之鐵撬1 把，未被扣案，為避免執行之困難，
    ，是不另為宣告沒收之，末予敘明。
四、應適用之法律
    依刑事訴訟法第299 條第1 項前段，刑法第321 條第1 項第
    2 款、第3 款、第47條第1 項、第51條第5 款，判決如主文
    。
本案經檢察官盧慧珊到庭執行職務。
中    華    民    國    98    年    12    月    31    日
                刑事第十六庭  法  官  藍家偉
以上正本證明與原本無異。
如不服本判決，應於收受判決後10日內向本院提出上訴書狀（須
附繕本），並應敘述具體理由；其未敘述上訴理由者，應於上訴
期間屆滿後20日內向本院補提理由書（均須按他造當事人之人數
附繕本）。「切勿逕送上級法院」
                              書記官  呂慧娟
中    華    民    國    99    年    1     月    5     日
附錄本案論罪科刑法條全文：
刑法第321 條
犯竊盜罪而有左列情形之一者，處6 月以上、5 年以下有期徒刑
：
一  於夜間侵入住宅或有人居住之建築物、船艦或隱匿其內而犯
    之者。
二  毀越門扇、牆垣或其他安全設備而犯之者。
三  攜帶兇器而犯之者。
四  結夥三人以上而犯之者。
五  乘火災、水災或其他災害之際而犯之者。
六  在車站或埠頭而犯之者。
前項之未遂犯罰之。

司法院資訊處製作；財團法人民間司法改革基金會備份。
